臺灣新北地方法院民事裁定　　　　　 110年度消債救字第19號
聲　請　人
即　債務人　溫涵莉即溫明麗


代　理　人　黃慧敏律師
上列當事人因消費者債務清理事件聲請暫免繳納費用，本院裁定
如下：
    主  文
聲請駁回。
    理  由
一、按債務人聲請清算而無資力支出消費者債務清理條例（下稱
    消債條例）第6 條之費用者，得聲請法院以裁定准予暫免繳
    納；無資力支出費用之事由，應釋明之；關於更生或清算之
    程序，除本條例別有規定外，準用民事訴訟法之規定，消債
    條例第7 條第1 項、第2 項、第15條分別定有明文。次按經
    分會准許法律扶助之無資力者，其於訴訟或非訟程序中，向
    法院聲請訴訟救助時，除顯無理由者外，應准予訴訟救助，
    不受民事訴訟法第108 條規定之限制，雖為法律扶助法第63
    條所明定，惟得依消債條例清理債務之債務人，於申請法律
    扶助時，無須審查其資力，亦為法律扶助法第13條第2 項第
    3 款規定在案，是債務人固申請法律扶助獲准，尚無法釋明
    其無資力支出費用之事由，法院仍應就債務人之資力審酌是
    否准予訴訟救助。
二、本件聲請意旨略以：聲請人因工作收入微薄，無多餘資力支
    出郵務費用新臺幣（下同）3,870 元，且聲請人聲請清算程
    序業經財團法人法律扶助基金會新北分會審查准予全部扶助
    ，雖本件非屬法律扶助法第63條經審查資力之案件，惟仍請
    鈞院准予聲請人訴訟救助之聲請等語。
三、經查，聲請人向本院聲請清算，現由本院以110 年度消債清
    字第172 號清算事件受理在案，此經本院依職權調取該案卷
    宗核閱無訛。又聲請人主張其收入微薄，無資力支出本件郵
    務送達費等情，雖據其提出收入切結書、全國財產稅總歸戶
    財產查詢清單、108 、109 年度綜合所得稅各類所得資料清
    單、勞工保險被保險人投保資料表等件以為釋明（見本院11
    0 年度消債清字第172 號卷第57頁、本院卷第11頁）。惟查
    ，聲請人於聲請調解時業已繳納聲請費1,000 元，復參以聲
    請人名下尚有保單數筆，保單價值約2 萬3,378 元等情，此
    並有聲請人提出之國泰人壽保險股份有限公司保單帳戶價值
    一覽表等件附卷可憑（見本院110 年度消債清字第172 號卷
    第35頁），堪認聲請人具相當程度之經濟能力，足以籌措本
    件聲請清算之所需費用及進行清算程序之必要費用，且以聲
    請人之財產情形與本件應預納之郵務送達費3,870 元相較，
    聲請人顯非不能負擔。從而，聲請人聲請暫免繳納郵務送達
    費用，於法尚有未合，應予駁回。
中    華    民    國   110    年    11    月    5     日
                  民事第一庭  法  官  毛崑山
上為正本係照原本作成。
如不服本裁定應於裁定送達後10日內向本院提出抗告狀，並應繳
納抗告費新臺幣1,000 元。
中    華    民    國   110    年    11    月    5     日
                              書記官  童淑敏